【裁判字號】    89,易,2676
【裁判日期】    900109
【裁判案由】    贓物
【裁判全文】
臺灣臺南地方法院刑事判決                        八十九年度易字第二六七六號
    公  訴  人  臺灣台南地方法院檢察署檢察官
    被      告  己○○
右列被告因贓物案件，經檢察官提起公訴（八十九年度營偵字第一一二七號），本院
判決如左：
    主  文
己○○故買贓物，處罰金壹萬元，如易服勞役，以參佰元折算壹日。
    事  實
一、己○○明知綽號為『阿才』不詳姓名、年籍之人所出售之蜂箱及其配件（其中有
    陳金村所有，於八十九年八月九日在台南縣新營市急水溪提防旁南紙里段失竊之
    蜂箱）均為來源不明之贓物，仍於民國八十九年八月九日，約定以一箱新台幣（
    下同）一千元之低價，向『阿才』購得十箱蜂箱，並放置於己○○友人丙○○位
    在台南縣鹽水鎮歡雅里洪厝寮十號住處前之榕樹下。嗣於八十九年八月十八日二
    十時許，在上開地址前，為警查獲，並扣得蜂箱十箱及蜂箱配件一批等物（已發
    還）。
二、案經被害人乙○○訴由台南縣警察局新營分局報告台灣台南地方法院檢察署檢察
    官偵查起訴。
    理  由
一、本件訊據被告己○○固坦承其於右揭時、地向『阿才』購買十箱蜂箱及其配件等
    情不諱，矢口否認其對於贓物有認識一節，辯稱：不知買來的蜂窩箱及其配件係
    失竊之物云云。惟查：扣案印有『宗銘蜂園』字樣之蜂箱及其蜂巢片配件係告訴
    人乙○○於八十九年八月九日某時許，在台南縣新營市急水溪南紙里段堤防旁失
    竊等情，業經告訴人乙○○於警訊、偵審中指訴綦詳，並有贓物領據附卷可稽。
    又被告既供稱其曾向不同人購買過蜂箱十多次，參酌被告聲請傳喚之證人戊○○
    證稱：伊有幫被告向丁○○買過兩次蜜蜂供受粉用，每箱一千二百元等語；而證
    人即蜂農丁○○證稱：伊所販賣受粉用的蜂巢四片裝之價格為一千二百元，舊的
    蜂箱沒有另計價錢，但新的蜂箱光箱子即需一千三百元等語；又證人甲○○證稱
    ：伊有介紹養蜂農給被告認識，一箱有七片蜂巢片的蜂箱但不包括箱子需一千元
    ，蜂巢片取出放在自己的箱子，蜂場的箱子還給蜂場。另證人沈偉朧證稱被告有
    經甲○○介紹而向伊購買蜂箱，一箱五片至九片不等以一千元賣出，伊的箱子有
    未烙印者，亦有烙印「偉」字者等情，則綜合被告及證人等前揭之陳述，衡情被
    告對於蜂箱之價格為何應知悉甚詳。次查，扣案之十箱蜂箱，由外觀可知為新的
    木箱，有存卷之照片數幀可資佐證，被告亦於偵查中自己承認本次購得之蜂箱及
    其配件均很新，其中甚至有做蜂王乳之蜂片，而根據上開證人丁○○所述新的蜂
    箱光是箱子即需一千三百元，則扣案之裝有蜂巢片的新蜂箱，依市價實不可能以
    一千元買入。再者，被告於偵訊中又供承：『（曾以一箱蜂箱一千元之價格）向
    一位從事殯葬業的老先生，共買三箱，時間是今年（八十九年）五月間，他說他
    不養了，賤賣給我』等語，顯見本次被告僅以一千元之價格購得上開蜂箱及其配
    件，應無不知乃係以顯不相當價格購得之理。況且被告既於本院訊問時陳稱蜂箱
    價格係以蜜蜂多寡來決定而不是以幾片蜂巢片來看價格，則何以其會在未看到蜂
    箱即以一千元向「阿才」購買？而「阿才」何以會將蜂箱放置在被告所指定的地
    點卻未收受價金？而被告以往購買蜂箱有透過友人介紹之固定來源，而此次何以
    竟係向真實姓名、年籍不詳之「阿才」所購得？凡此種種無不啟人疑竇，足徵被
    告所陳有避重就輕之嫌。此外，扣案的蜂箱烙印有蜂園之名稱字樣，足供購買者
    區別其來源，而按被告以顯低於市價之價額向陌路之人購入不明來源之上揭物品
    ，其有贓物之認識，自甚彰明，所辯無非畏罪飾卸之詞，委無可採，本件事證已
    甚明確，被告犯行洵堪認定。
二、核被告故買贓物，所為係犯刑法第三百四十九條第二項之罪。爰審酌被告一時貪
    圖小利，所生危害尚非重大，犯罪後態度等一切情狀，量處如主文所示之刑，併
    諭知易服勞役之折算標準，以資懲儆。
據上論斷，應依刑事訴訟法第二百九十九條第一項前段，刑法第三百四十九條第二項
、第四十二條第二項，罰金罰鍰提高標準條例第一條前段、第二條，判決如主文。
本案經檢察官黃朝貴到庭執行職務。
中    華    民    國      九十      年      一        月      九        日
                              臺灣臺南地方法院刑事第三庭
                                      法  官  林淑婷
右正本證明與原本無異
如不服本判決應於送達後十日內向本院提出上訴狀
                                      書記官  董挹棻
中    華    民    國      九十      年       一       月      十五      日
附錄本案論罪科刑法條全文：
刑法第三百四十九條第二項：搬運、寄藏、故買贓物或為牙保者，處五年以下有期徒
                          刑、拘役或科或併科一千元以下罰金。


司法院資訊處製作；財團法人民間司法改革基金會備份。
